臺灣雲林地方法院刑事判決
110年度易字第230號
公  訴  人  臺灣雲林地方檢察署檢察官
被      告  沈文武


上列被告因違反就業服務法案件，經檢察官提起公訴（110年度
偵字第1990號），被告於本院準備程序中就被訴事實為有罪之陳
述，經本院裁定改行簡式審判程序，判決如下：
    主    文
沈文武犯就業服務法第六十四條第二項之意圖營利而媒介外國人
非法為他人工作罪，累犯，處有期徒刑肆月，如易科罰金，以新
臺幣壹仟元折算壹日。
未扣案之犯罪所得新臺幣參仟元沒收，於全部或一部不能沒收或
不宜執行沒收時，追徵其價額。
    犯罪事實
一、沈文武明知未經主管機關許可，不得媒介外國人為他人工作
    ，亦知悉MARTALENA係逾期停留之印尼籍人士，依法應遣送
    回國（已於民國109年8月22日出境），竟意圖營利，基於媒
    介外國人非法為他人工作之犯意，於109年5月17日某時許，
    媒介MARTALENA至李明為位於雲林縣○○鄉○○村○○00○0號之住
    處，從事照護李明為母親之工作，並與李明為約定MARTALEN
    A薪資為每日新臺幣（下同）1,000元（沈文武另與MARTALEN
    A約定每日抽取200元之仲介費，首月另再抽取3,000元之仲
    介費），以此方式媒介外國人非法工作以營利，沈文武實際
    獲得3,000元。嗣於109年8月13日16時許，經內政部移民署
    南區事務大隊雲林縣專勤隊（下稱雲林縣專勤隊）在上址前
    當場查獲，而悉上情。
二、案經雲林縣專勤隊移送臺灣雲林地方檢察署檢察官偵查起訴
    。
    理  　由
一、本件被告沈文武涉犯就業服務法第64條第2項之罪，屬法定
    刑為死刑、無期徒刑、最輕本刑3年以上有期徒刑以外之罪
    ，因其於準備程序就被訴事實為有罪之陳述，經告以簡式審
    判程序要旨，並聽取當事人意見後，被告同意適用簡式審判
    程序，爰依刑事訴訟法第273條之1第1項規定，裁定進行簡
    式審判程序，且本件所引屬於審判外陳述之傳聞證據，依同
    法第273條之2規定，不受第159條第1項關於傳聞法則規定之
    限制，依法有證據能力。
二、上開犯罪事實，業經被告於本院審理時坦承不諱（本院卷第
    33、42頁），核與證人MARTALENA於警詢中之證述（偵卷第1
    1至15頁）、證人李明為於警詢及偵訊中之證述（偵卷第31
    至34頁背面、101至103頁）相符，並有內政部移民署外人居
    停留資料查詢－明細內容及收容資料查詢結果各1份（偵卷第
    25、109至111頁）在卷可稽，足認被告上開自白與客觀事實
    相符，堪以採信。從而，本案事證明確，被告犯行足以認定
    ，應依法論科。  
三、論罪科刑：
(一)核被告所為，係犯就業服務法第64條第2項意圖營利而違反
    就業服務法第45條之任何人不得媒介外國人非法為他人工作
    罪。
(二)被告前因違反就業服務法案件，經臺灣南投地方法院以107
    年度易字第48號判決判處有期徒刑3月確定，並於107年9月2
    5日易科罰金執行完畢，有臺灣高等法院被告前案紀錄表在
    卷可參，其受有期徒刑執行完畢後，5年以內故意再犯本案
    有期徒刑以上之罪，為累犯。本院審酌被告於前案執行完畢
    後，理應警惕，卻再犯與前案相同罪質之意圖營利，媒介外
    國人非法為他人工作之犯行，顯然被告具特別惡性，對於刑
    罰之反應力已屬薄弱，且依其犯罪情節，加重其最低本刑，
    並無司法院釋字第775號解釋所指不符罪刑相當原則之情形
    ，故依刑法第47條第1項規定加重其刑。
(三)爰審酌被告為圖私利，非法媒介外籍移工為他人工作，所為
    有害本國勞工就業權益及主管機關對於外國人在臺工作之管
    理，所為實屬不該，惟考量被告犯後坦承犯行，暨其犯罪之
    動機、目的、手段、媒介工作之人數、媒介期間、犯罪利益
    非鉅，及其於本院審理時自陳從事之職業、家庭經濟狀況、
    智識程度（詳本院卷第43至44頁）等一切情狀，量處如主文
    所示之刑，並諭知易科罰金之折算標準。
四、沒收：
(一)按犯罪所得屬於犯罪行為人者，沒收之，於全部或一部不能
    沒收或不宜執行沒收時，追徵其價額，刑法第38條之1第1項
    前段、第3項分別定有明文。
(二)檢察官固依證人MARTALENA於警詢之證述，而認本案被告之
    犯罪所得為15,000元乙節，然此部分為被告所否認，並於本
    院審理時辯稱：MARTALENA當時拜託我把薪水先借她，實際
    上我只收到3,000元等語（本院卷第42頁），而證人李明為
    對被告與MARTALENA實際上如何分配薪資並不清楚，且實際
    付款數額亦記憶不清等情，業據證人李明為於警詢、偵查中
    證述明確（偵卷第14、102至103頁），是本案除被告前開自
    白外，卷內並無其他積極證據足資認定被告所獲得之報酬究
    竟為多少，是依罪證有疑，利於被告之原則，而認本案被告
    之犯罪所得為3,000元，該犯罪所得雖未扣案，仍應依前揭
    規定宣告沒收之，並於全部或一部不能沒收或不宜執行沒收
    時，追徵其價額。
據上論斷，應依刑事訴訟法第273條之1第1項、第299條第1項前
段，就業服務法第45條、第64條第2項，刑法第11條前段、第47
條第1項、第41條第1項前段、第38條之1第1項前段、第3項，判
決如主文。
本案經檢察官許景睿提起公訴，檢察官魏偕峯到庭執行職務。
中　　華　　民　　國　　110 　年　　5 　　月　　24　　日
                  刑事第四庭　法　官　廖奕淳
以上正本證明與原本無異。
如不服本判決應於收受判決後 20 日內向本院提出上訴書狀，並
應敘述具體理由；其未敘述上訴理由者，應於上訴期間屆滿後
20 日內向本院補提理由書（均須按他造當事人之人數附繕本）
。「切勿逕送上級法院」。
                              書記官  陳玫燕
中　　華　　民　　國　　110 　年　　5 　　月　　24　　日
附錄本案論罪科刑法條：
就業服務法第45條 
任何人不得媒介外國人非法為他人工作。

就業服務法第64條
違反第45條規定者，處新臺幣10萬元以上50萬元以下罰鍰。五年
內再違反者，處1年以下有期徒刑、拘役或科或併科新臺幣60萬
元以下罰金。
意圖營利而違反第45條規定者，處3年以下有期徒刑、拘役或科
或併科新臺幣120萬元以下罰金。
法人之代表人、法人或自然人之代理人、受僱人或其他從業人員
，因執行業務違反第45條規定者，除依前二項規定處罰其行為人
外，對該法人或自然人亦科處各該項之罰鍰或罰金。